# 公司发行私募债

提问人：李传洋 时间：2017-01-11 19:28:08
在审计一家公司 该公司通过浙江股权交易中心发行了私募债 每期大概 1000 万左右 合计不超过 6 亿 现在是发行的备案费、技术服务费、股交所服务费等等直接被扣除每期大约 20 万左右，企业收到 980 左右。想问的是如何进行会计处理？ 20 左右的费用是直接计入财务费用还是怎么处理？私募债是一年到期，半年支付一次利息。

回答人：chenyiwei
属于直接与发行相关的交易手续费、服务费等（债券存续期间不重复收取的）可以作为“应付债券——利息调整”确认，即相当于债券折价，在存续期间内摊销。